臺灣高雄地方法院刑事判決　　　　　　 93年度簡上字第878號
公　訴　人　臺灣高雄地方法院檢察署檢察官
被　　　告　甲○○　男　34歲.
上列上訴人因被告犯竊盜案件，不服本院高雄簡易庭93年度簡字
第5408號中華民國93年11月15日第一審判決（聲請簡易處刑案號
：93年度偵字第19604 號），提起上訴並移送併案審理（93年度
偵字第24510 號），本院管轄第二審之合議庭判決如下︰
    主  文
原判決撤銷。
甲○○連續竊盜，累犯，處有期徒刑伍月，如易科罰金，以參佰
元折算壹日。
    事  實
一、甲○○前於民國86年間因違反肅清煙毒條例案件，經法院判
    處有期徒刑1 年8 月確定，復於87年間因竊盜案件，經本院
    判處有期徒刑10月確定，嗣經法院裁定定其應執行刑為有期
    徒刑2 年4 月，甫於89年7 月17日執行完畢。詎仍不知悔改
    ，復基於意圖為自己不法所有之概括犯意，連續為下列行為
    ：
(一)、於93年9 月7 日上午11時52分許，因台電公司大林燃煤儲運
    場編號為Ｃ－14之輸送帶廠房大門未關，甲○○遂徒手推開
    大門侵入廠房，竊取台電公司所有長方形不鏽鋼通水柵板4
    塊，得手後將竊得財物販售謀利得款新臺幣（下同）560 元
    ，並花用殆盡，嗣經警調閱台電大林發電廠所設置之監視器
    讀取畫面而查獲，始知上情。
(二)、於93年9 月23日上午8 時許，在高雄市小港區○○○路高雄
    市漁筏協會旁空地，趁無人注意之際，徒手竊取丁○○所有
    直立靠在房屋牆邊之鷹架9 塊（約值1,000 元），得手後搬
    運至高雄市○○區○○路吳惠珍公公所經營之舊貨商處，欲
    變賣換現，惟因吳惠珍認為來源可疑不願收購，甲○○即丟
    棄鷹架逃逸，嗣經吳惠珍報警處理後而查獲，並起出上開鷹
    架9 塊。
二、案經內政部警政署保安警察第二總隊第四大隊第四中隊報請
    臺灣高雄地方法院檢察署檢察官偵查後聲請簡易判決處刑，
    及高雄市政府警察局小港分局報請該署檢察官移送併案審理
    。
    理  由
壹、證據能力方面：
    按被告以外之人（包括證人、鑑定人、告訴人、被害人及共
    同被告等）於審判外之陳述雖不符刑事訴訟法第159 條之1
    至之4 等4 條之規定，而經當事人於審判程序同意作為證據
    ，法院審酌該言詞陳述或書面陳述作成時之情況，認為適當
    者，亦得為證據；刑事訴訟法第159 條之5 第1 項定有明文
    。其立法意旨在於傳聞證據未經當事人之反對詰問予以核實
    ，原則上先予排除，惟若當事人已放棄反對詰問權，於審判
    程序中表明同意該等傳聞證據可作為證據，基於尊重當事人
    對傳聞證據之處分權，及證據資料愈豐富，愈有助於真實發
    見之理念，且強化言詞辯論主義，使訴訟程序得以順暢進行
    ，上開傳聞證據亦具有證據能力。本件證人即被害人台電公
    司代理人丙○○、丁○○、吳惠珍及簡劉存心於警詢中所為
    陳述，其性質雖屬傳聞證據，又查無符合同法第159 條之1
    至之4 等前4 條之情形，但其等所為之上開警詢筆錄內容，
    經於審判期日提示予被告審視內容，被告同意將丙○○、吳
    惠珍、簡劉存心之陳述作為證據，而被告對於丁○○之陳述
    則未於言詞辯論終結前聲明異議，本院復審酌其等作成警詢
    筆錄時，較無人情施壓或干擾，亦無不當取供之情形，認為
    作為本案之證據亦屬適當，是證人丙○○、丁○○、吳惠珍
    及簡劉存心於警詢中之證言具有證據能力。
貳、實體部分：
一、上開事實欄(一)部分之犯罪事實，訊據被告甲○○於本院審理
    中業已坦承不諱，且與證人即台電公司代理人丙○○於警詢
    時指述相符，並有扣案之錄影帶2 捲，錄影帶翻拍照片2 幀
    及現場照片6 幀附卷可稽，綜上，足認被告前揭自白與事實
    相符，應堪採為被告有罪之證據，此部分犯行事證明確，堪
    以認定。
二、上開事實欄(二)部分之犯罪事實，訊據被告於本院審理中僅坦
    承有於前揭時、地，徒手搬運鷹架9 塊之情事，惟辯稱伊以
    為該鷹架係他人不要之廢棄物，伊並無竊盜之意圖云云。然
    查：
(一)、上開事實欄(二)部分之犯罪事實，業據被告於警詢供承：「我
    於93年9 月23日8 時許，在龍鳳里岐山一路高雄市漁筏協會
    旁竊取之鷹9 塊…」、「我單獨1 人用機車載運，沒有共犯
    」、「因為沒錢吃飯，準備變賣該批鷹架花用」等語在卷，
    核與證人即目擊者簡劉存心於警詢中指稱：「我是因親眼目
    擊一名男子騎機車載運我小姑丁○○所失竊之鷹架載到高雄
    市○○區○○路一家舊貨商販賣」、「（問：請問你小姑丁○○所失竊之鷹架共有幾組？有無特徵？）共有四組。它之
    特徵是比一般鷹架中間多焊加一支鐵，以示作為記號」、「
    當時在舊貨商我有詢問竊嫌，竊嫌有說該鷹架是在小港區○○○路高雄市漁筏協會旁所竊取」等語相符。又證人即被害
    人丁○○於本院審理中證述：「（問：鷹架旁邊有無放置廢
    棄的東西？）沒有。我是單獨放」、「（問：鷹架旁邊尚有
    無放其他東西？）沒有」、「（問：你的鷹架是如何擺放？
    ）我是4 個鷹架直立靠在牆邊」、「（問：平常漁會（即失
    竊地之漁筏協會水泥屋）有無人進出？）有。我哥哥中午時
    會去那裡休息，那個地方很少有人去使用」、「（問：你哥
    哥去那裡（指失竊地點）作何事？）我哥哥在那裡有種菜，
    偶而會去那裡澆水」、「（問：失竊鷹架當時屋前空地有無
    放置什麼東西？）我有放鐵管，用藍色帆布蓋著」（見本院
    卷小港分局94年4 月7 日檢送之編號2 照片）等語，核與高
    雄市政府警察局小港分局現場查訪之職務報告1 份（見附本
    院卷之94年4 月7 日高市警港分三字第09400 04481 號函）
    之內容，即該漁筏協會係私人所有地，並無廢鐵供人撿拾之
    情形，且該漁筏協會之空地，與南星計畫區並非位於同一位
    置，而有道路相隔等情相符，有警卷現場照片2 幀、本院卷
    現場照片2 幀及警察繪製之相關位置圖1 紙可佐，而被告於
    本院審理中亦表示：「（問：是否知道這個地方是漁筏協會
    ？）我知道」、「（問：有無看到那裡有人進出？）我有看
    過很多人抓魚回來以後在那裡補漁網」、「（問：放置鷹架
    地點距離你所述供人填海的地方（即南星計畫區）有多遠？
    ）隔1 條供車子通行之通道而已」等語，足見被告亦明知該
    地為漁筏協會之空地，與南星計畫區並非相同之地方，故被
    告辯稱該地為南星計畫區，該地本來就供人撿拾廢鐵云云，
    洵屬無據，不足採信。
(二)、又證人丁○○於警詢中指稱：「（問：你所失竊之鷹架有無
    特徵？）它之特徵是比一般鷹架中間多焊加1 支鐵，以示作
    為記號」，復於本院審理中結稱：「（問：鷹架有無壞掉？
    ）沒有」等語，而證人即舊貨商吳惠珍於警詢中亦稱：「…
    當時我看到鷹架時心理就意識出這種東西應該是建築工程用
    具，一般人不可能擁有，即向那位年輕人回絕購買…」、「
    我不知道那是贓物，但當時我認為那東西（指鷹架）有問題
    ，所以沒向他購買」等語，足見該鷹架並無損壞，且功能完
    好，其外觀與一般廢棄之鐵器顯然不同，此亦有鷹架照片1
    幀在卷足佐（見高雄市政府警察局小港分局93年12月7 日警
    卷第20頁下方），顯無使人誤以為是廢棄物之情形，再者，
    該鷹架係置放於私人所有之土地上水泥屋旁，並無令人與廢
    棄物混淆之情形，已如前述，故被告辯稱誤以為該鷹架為廢
    棄物云云，即與前開客觀事實不符，應係臨訟卸責之詞，尚
    難採信。
(三)、此外，復有扣押物品目錄表及贓物認領保管單各1 紙在卷可
    稽。綜上，應認被告此部分之犯行，事證明確，應依法論科
    。
三、核被告上開事實欄(一)、(二)部分所為，均係犯刑法第320條第1
    項之竊盜罪。被告先後2 次竊盜犯行，時間緊接，犯罪構成
    要件相同，顯係基於概括犯意反覆為之，應依連續犯之規定
    論以1 罪，並依法加重其刑。檢察官雖僅就上開事實欄(一)部
    分之犯罪事實聲請簡易判決處刑，惟上開事實欄(二)部分之犯
    罪事實，與已聲請簡易判決處刑之竊盜犯行間，有連續犯之
    裁判上一罪之關係，為聲請簡易判決處刑之效力所及，本院
    自應併予審理，原審未及審酌被告此部分犯行，容有未洽，
    檢察官上訴意旨執此指摘原判決不當，為有理由，自應由本
    院將原判決撤銷改判。查被告前於86年間，因違反肅清煙毒
    條例案件，經法院判處有期徒刑1 年8 月確定，復於87年間
    因竊盜案件，經法院判處有徒刑10月確定，嗣經法院裁定定
    其應執行刑為有期徒刑2 年4 月，甫於89年7 月17日執行完
    畢，有臺灣高雄地方法院檢察署刑案查註紀錄表及臺灣高等
    法院被告全國前案紀錄表各1 份在卷可稽，其受有期徒刑之
    執行完畢，5 年以內再犯本件有期徒刑以上之罪，為累犯，
    應依法加重其刑。爰審酌被告正值青壯，且前於91年間甫因
    竊盜案件，經本院判處拘役50日確定，於92年3 月25日期滿
    執行完畢，此有臺灣高等法院被告全國前案紀錄表1 份在卷
    可憑，竟仍不思以正當途徑獲取財物，連續行竊他人所有之
    不鏽鋼通水柵板4 塊及鷹架9 塊等財物，其中不鏽鋼通水柵
    板變賣得款560 元，已花用殆盡，損及被害人之權益，殊不
    足取，惟念其犯後坦認部分犯行，態度尚佳，且所竊之鷹架
    9 塊已交還被害人，價值非鉅等一切情狀，量處如主文所示
    之刑，併諭知易科罰金之折算標準。
據上論斷，應依刑事訴訟法第455 條之1 第1 項前段、第3 項、
第36 9條第1 項前段、第364 條、第299 條第1 項前段，刑法第
56 條 、第320 條第1 項、第41條第1 項、第47條，罰金罰鍰提
高標準條例第1 條前段、第2 條，判決如主文。
本案經檢察官乙○○到庭執行職務。
中　　華　　民　　國　　94　　年　　5 　　月　　19　　日
                  刑事第九庭    審判長法　官 李璧君
                                      法  官 黃惠玲
                                      法  官 陳筱蓉
以上正本證明與原本無異。
不得上訴。
中　　華　　民　　國　　94　　年　　5 　　月　　31　　日
　　　　　　　　　　　　　　　　　　  書記官 梁瑜玲
附錄本案論罪科刑法條全文：
刑法第320條
意圖為自己或第三人不法之所有，而竊取他人之動產者，為竊盜
罪，處五年以下有期徒刑、拘役或五百元以下罰金。
意圖為自己或第三人不法之利益，而竊佔他人之不動產者，依前
項之規定處斷。
前二項之未遂犯罰之。
